臺灣臺南地方法院新市簡易庭民事裁定
111年度新簡調字第52號
聲  請  人  
即  原  告  萬榮行銷股份有限公司

法定代理人  呂豫文  
代  理  人  林銘輝  
            林宏樵  
相  對  人  
即  被  告  楊秋林  
            楊三龍  

            楊志民  

            楊月女  
            楊秀英  

上列當事人間請求代位分割遺產事件，本院裁定如下：
    主  文
原告應於本裁定送達之翌日起五日內，補繳第一審裁判費新臺幣
參仟肆佰貳拾元，逾期不補正，即駁回原告之訴。
    理  由
一、按提起民事訴訟，應依民事訴訟法第1編第3章第2節相關規
    定繳納裁判費，此為必須具備之程式。原告之訴，有起訴不
    合程式之情形者，法院應以裁定駁回之，但其情形可以補正
    者，審判長應定期間先命補正；上開規定於簡易訴訟程序亦
    有適用，同法第249條第1項第6款、第436條第2項分別定有
    明文。次按訴訟標的之價額，由法院核定，民事訴訟法第77
    條之1第1項亦有明文。又債權人代位債務人對於第三債務人
    起訴，代位權僅為債權人對於債務人與第三債務人間之權利
    義務關係，非構成訴訟標的之事項；計算其訴訟標的價額，
    應就債務人與第三債務人間之權利義務關係定之（最高法院
    93年度台抗字第696號裁定參照）。
二、經查，原告本於債權人之地位，代位債務人楊秀鳳請求分割
    其自被繼承人楊阿成所繼承之遺產，而依原告民國111年9月
    29日民事訴之聲明更正狀所載，其請求代位分割被繼承人楊
    阿成之遺產為如附表所示之土地（下稱系爭土地），訴訟標
    的價額應以被代位人楊秀鳳因分割系爭土地所受利益之客觀
    價額為準。又原告主張楊秀鳳之應繼分為6分之1，而系爭土
    地於原告起訴時之公告土地現值為每平方公尺新臺幣（下同
    ）15,800元，有土地登記第一類謄本附卷可參，以此為計算
    基準，本件訴訟標的價額核定為318,838元（計算方式詳如
    附表所示），應徵第一審裁判費3,420元。茲依民事訴訟法
    第436條第2項、第249條第1項但書之規定，限原告於本裁定
    送達之翌日起5日內補繳，逾期不補正，即駁回原告之訴，
    特此裁定。
中　　華　　民　　國　　111 　年　　11　　月　　4 　　日
                  新市簡易庭  法  官  陳尹捷
上開裁定正本核與原本相符。
如不服本裁定關於訴訟標的價額之核定，得於收受裁定正本後10
日內向本院提出抗告狀，並繳納抗告裁判費新臺幣1,000元整。 
 
中　　華　　民　　國　　111 　年　　11　　月　　4 　　日
                              書記官  吳佩芬
附表：
編號 遺產內容 面積(平方公尺) 公告現值  權利範圍 原告主張被代位人楊秀鳳之應繼分 訴訟標的價額 (元以下四捨五入) 1 臺南市○○區○○段000地號土地 96.81 15,800元/平方公尺 6分之1 6分之1 42,489元 2 臺南市○○區○○段000地號土地 419.77 15,800元/平方公尺 4分之1 6分之1 276,349元 合計      318,838元